【裁判字號】    97,交簡上,363
【裁判日期】    980224
【裁判案由】    業務過失傷害
【裁判全文】
臺灣桃園地方法院刑事判決           97年度交簡上字第363號
上  訴  人
即  被  告  甲○○
上列上訴人即被告因業務過失傷害案件，不服本院中華民國97年
11月18日97年度壢交簡字第2888號第一審簡易判決（聲請簡易判
決處刑書案號：97年度偵字第18162 號），提起上訴，本院管轄
之第二審地方法院合議庭判決如下：
    主  文
上訴駁回。
    事  實
一、甲○○擔任「展望通運股份有限公司」之營業大貨車司機，
    平日係以駕駛營業大貨車載送貨物為業，為從事駕駛業務之
    人，於民國97年6 月19日下午，駕駛車牌號碼117 —HY 號
    營業大貨車，沿桃102 號線道往楊梅方向行駛，於同日下午
    3 時10分許，行經桃園縣楊梅鎮北高山頂27之2 號旁時，本
    應注意汽車行駛時，駕駛人應注意車前狀況，並隨時採取必
    要之安全措施，且依當時情況並無不能注意之情事，竟疏未
    注意，而於車輛行駛中低頭彎腰撿拾報表，導致該車行車方
    向失去控制偏離自身車道，撞擊正常行駛在對向車道由乙○
    ○所駕駛之車牌號碼8905—KR號營業小貨車，致乙○○受有
    左側肩部鈍挫傷及挫擦傷、頭部外傷合併腦震盪之傷害，甲
    ○○於車禍發生後，於有偵查犯罪機關之員警據報趕抵現場
    ，尚不知何人為肇事者前，向員警承認其為肇事之人，而接
    受裁判。
二、案經乙○○訴由桃園縣政府警察局楊梅分局報請臺灣桃園地
    方法院檢察署檢察官偵查後聲請簡易判決處刑。
壹、程序部分：
一、按被告以外之人於審判外之言詞或書面陳述，除法律有規定
    者外，不得作為證據，刑事訴訟法第159 條第1 項固定有明
    文。然被告以外之人於偵查中向檢察官所為之陳述，除顯有
    不可信之情況外，得為證據；被告以外之人於審判外之陳述
    ，雖不符同法第159 條之1 至之4 之規定，而經當事人於審
    判程序同意作為證據，法院審酌該言詞陳述或書面陳述作成
    時之情況，認為適當者，亦得為證據；又當事人、代理人或
    辯護人於法院調查證據時，知有第159 條第1 項不得為證據
    之情形，而未於言詞辯論終結前聲明異議者，視為有前項之
    同意，同法第159 條之1 第2 項、第159 條之5 亦分別定有
    明文。又刑事訴訟法第159 條之5 的立法意旨在於傳聞證據
    未經當事人之反對詰問予以核實，原則上先予排除。惟若當
    事人已放棄反對詰問權，於審判程序中表明同意該等傳聞證
    據可作為證據；或於言詞辯論終結前未聲明異議，基於尊重
    當事人對傳聞證據之處分權，及證據資料愈豐富，愈有助於
    真實發見之理念，上開傳聞證據亦均得資為證據。經查：關
    於證人乙○○於警詢及偵查中所為陳述，被告於本院審理中
    已表示對上開證據之證據能力不爭執，且經本院於最後審理
    期日就上開警詢筆錄提示並告以要旨，被告就此部分證據之
    證據能力亦均未聲明異議，本院審酌證人乙○○之證詞對認
    定犯罪事實之存否有其必要性，且上開言詞陳述作成時之情
    況，並無違法取供情形或其他程式上之瑕疵，引用其警詢及
    偵查中之陳述作為證據應屬適當，依刑事訴訟法第159 條之
    5 之規定，即具證據能力。
二、另本件認定事實所引用之卷內其餘卷證資料，並無證據證明
    係公務員違背法定程序所取得，被告於審判程序中復未於言
    詞辯論終結前表示異議，且卷內之文書證據，亦無刑事訴訟
    法第159 條之4 之顯有不可信之情況與不得作為證據之情形
    ，則依刑事訴訟法第159 條之5 之規定，本件認定事實所引
    用之所有文書證據，均有證據能力，合先敘明。
貳、實體部分：
一、上開犯罪事實，業據被告甲○○於警詢、偵查及審理中均坦
    承不諱，並有證人即告訴人乙○○於警詢及偵查時指訴綦詳
    ，且有道路交通事故現場圖、道路交通事故調查報告表（一
    ）、（二）、事故現場照片14張等資料附卷可稽，又告訴人
    乙○○確因本件車禍受有左側肩部鈍挫傷及挫擦傷，頭部外
    傷合併腦震盪等傷害之情，此有怡仁綜合醫院診斷證明書1
    紙在卷可憑。
二、按汽車行駛時，駕駛人應注意車前狀況，並隨時採取必要之
    安全措施，道路交通安全規則第94條第3 項定有明文。本件
    被告甲○○駕駛上開營業大貨車行經上開肇事路口，理應注
    意車前狀況，隨時採取必要之安全措施之規定，且依本件車
    禍發生當時天候晴、日間有自然光線、路面乾燥、無缺陷、
    無障礙物等情，有前述道路交通事故調查報告表可憑，並無
    不能注意之情事，竟疏未注意前開行車規定，於車輛行駛中
    低頭彎腰撿拾報表，導致該車行車方向失去控制偏離自身車
    道，撞擊對向車道由乙○○所駕駛之營業小貨車，造成告訴
    人乙○○受有前揭傷害，被告甲○○就本件車禍之發生自有
    過失甚明，而告訴人乙○○駕駛車輛正常行駛在其車道，係
    被告低頭撿拾物品致車輛偏離自身車道而撞擊乙○○車輛，
    乙○○並無過失。又被告陳沐連之上開過失行為與告訴人乙
    ○○所受之前揭傷害間顯有相當因果關係，被告自應負業務
    過失傷害之罪責。綜上，本件事證已臻明確，被告犯行洵堪
    認定，應依法論科。
三、查被告甲○○受僱於「展望通運股份有限公司」擔任營業大
    貨車司機乙職，平日負責駕駛營業大貨車載送貨物，為被告
    自承在卷，係從事駕駛業務之人，其駕駛營業大貨車過失致
    乙○○受傷害，核被告甲○○所為，係犯刑法第284 條第2
    項前段之業務過失傷害罪。被告甲○○肇事後，於有偵查權
    限之機關知悉肇事者係何人前，留待現場向前來處理之桃園
    縣政府警察局交通隊楊梅交通小隊警員曾賢斌坦承肇事，此
    有桃園縣政府警察局道路交通事故肇事人自首情形記錄表1
    紙附卷可憑，係對於未發覺之犯罪自首而接受裁判，符合自
    首要件，爰依刑法第62條前段規定減輕其刑。
四、原審基此認定，援引刑事訴訟法第449 條第1 項、第3 項、
    第454 條第2 項，刑法第284 條第2 項前段、第62條前段、
    第41條第1 項前段，刑法施行法第1 條之1 第1 項、第2 項
    前段等規定，並審酌被告因彎腰撿拾報表而未注意車前狀況
    之過失程度，告訴人所受之傷害，迄今仍未與告訴人達成和
    解，被告坦承犯行，態度尚良好等一切情狀，逕以簡易判決
    判處被告有期徒刑4 月，如易科罰金，以新臺幣1 千元折算
    1 日，經核原審認事用法均無違誤，量刑亦屬妥適，上訴人
    提起上訴以原審量刑過重云云，為無理由。至被告上訴併主
    張即將與告訴人達成和解，希望宣告緩刑云云，惟查被告與
    乙○○雖於審理中當庭達成被告以36,000元賠償告訴人之合
    意，惟並未當庭給付，嗣後經本院以電話聯繫告訴人乙○○
    結果，告訴人表示因被告未賠償車損部份，所以事後決定不
    願以36,000元與被告和解等語，有本院98年2 月10日審理筆
    錄及本院辦理刑事案件電話記錄查詢表在卷可憑，足認被告
    迄今尚未與告訴人達成和解賠償其損害，從而被告以即將與
    告訴人達成和解請求宣告緩刑一節，亦非有理由，自應予駁
    回。
據上論斷，應依刑事訴訟法第455 條之1 第1 項、第3 項、第36
8 條，判決如主文
本案經檢察官吳佳美到庭執行職務。
中    華    民    國    98    年    2     月    24    日
                  刑事第八庭  審判長法  官  林惠霞
                                    法  官  呂綺珍
                                    法  官  張瓊華
以上正本證明與原本無異。
本件不得上訴。
                                    書記官  江惠婷
中    華    民    國    98    年    2     月    24    日


司法院資訊處製作；財團法人民間司法改革基金會備份。
